臺灣士林地方法院刑事判決
111年度審交易字第616號
公  訴  人  臺灣士林地方檢察署檢察官 
被      告  簡宏龍




上列被告因公共危險案件，經檢察官聲請簡易判決處刑（111 年
度偵字第8474號），本院內湖簡易庭認不宜逕以簡易判決處刑（
111 年度湖交簡字第149 號），移由本院刑事庭改依通常程序審
理，因被告於準備程序中就被訴事實為有罪之陳述，經告知簡式
審判程序之旨，並聽取當事人之意見後，本院裁定改依簡式審判
程序審理，並判決如下：
　　主  文
簡宏龍犯駕駛動力交通工具而吐氣所含酒精濃度達每公升零點二
五毫克以上罪，處有期徒刑陸月，併科罰金新臺幣壹拾貳萬元，
有期徒刑如易科罰金、罰金如易服勞役，均以新臺幣壹仟元折算
壹日。
    事實及理由
一、程序部分
　　按除被告所犯為死刑、無期徒刑、最輕本刑為3 年以上有期
    徒刑之罪或高等法院管轄第一審案件者外，於第一次審判期
    日前之準備程序進行中，被告先就被訴事實為有罪之陳述時
    ，審判長得告知被告簡式審判程序之旨，並聽取當事人、代
    理人、辯護人及輔佐人之意見後，裁定進行簡式審判程序，
    刑事訴訟法第273條之1第1項定有明文。經核本案被告簡宏
    龍所犯係死刑、無期徒刑、最輕本刑為3 年以上有期徒刑以
    外之罪，其於準備程序中就被訴事實為有罪之陳述，經告知
    簡式審判程序之旨，並聽取公訴人、被告之意見後，本院爰
    依首揭規定，裁定進行簡式審判程序。是本案之證據調查，
    依同法第273 條之2 規定，不受同法第159 條第1 項、第16
    1 條之2 、第161 條之3 、第163 條之1 ，及第164 條至17
    0 條所規定證據能力認定及調查方式之限制，合先敘明。
二、本案犯罪事實及證據，除均引用檢察官聲請簡易判決處刑書
    之記載（如附件）外，另更正及補充如下：
　㈠事實部分：聲請簡易判決處刑書犯罪事實欄第3 行關於「5 
    時許」之記載，補充為「5 時40分許」；第4 至6 行關於「
    嗣於同日6 時4 分許，駕車行經新北市○○區○○街000 號前時
    ，為警臨檢盤查，經警測得飲酒後呼氣之酒精濃度達每公升
    0.26毫克」之記載，補充更正為「嗣於同日5 時52分許，行
    經新北市○○區○○街000 號前時，因行車不穩而為警攔檢盤查
    ，並於同日6 時4 分許，為警施以吐氣酒精濃度測試，當場
    測得其吐氣所含酒精濃度達每公升0.26毫克」。
　㈡證據部分補充：被告簡宏龍於本院民國111 年9 月14日準備
    程序及審理中所為之自白、財團法人工業技術研究院呼氣酒
    精測試器檢定合格證書。
三、論罪科刑
　㈠核被告所為，係犯刑法第185 條之3 第1 項第1 款之吐氣所
    含酒精濃度達每公升0.25毫克以上而駕駛動力交通工具罪。
　㈡爰審酌被告於本案前5 年內有因公共危險（酒後駕車）案件
    ，經臺灣高等法院以105 年度交上易字第225 號判決判處有
    期徒刑7 月確定並執行完畢之紀錄，另曾因多次公共危險（
    酒後駕車）案件，先後經臺灣臺北地方法院分別以89年度北
    交簡字第1912號、93年度店交簡字第167 號判決各判處罰金
    銀元6,000 元、有期徒刑3 月確定；本院以92年度士交簡字
    第1182號、104年度湖交簡字第86號判決各判處拘役59日、
    有期徒刑6 月確定；臺灣板橋地方法院（已更名為臺灣新北
    地方法院）以100 年度交易字第1309號判決判處有期徒刑5 
    月確定，並均已執行完畢，素行不佳，有臺灣高等法院被告
    前案紀錄表在卷可按（檢察官並未就被告構成累犯之事實及
    應加重其刑事項提出主張並具體指出證明之方法，本院參酌
    最高法院刑事大法庭110 年度台上大字第5660號裁定意旨，
    僅將被告之前科紀錄列入刑法第57條第5 款「犯罪行為人之
    品行」之量刑審酌事由），竟仍漠視政府對酒後不駕駛動力
    交通工具之法令宣導，罔顧自己生命、身體及公眾往來之安
    全，再次於飲酒後駕車上路，顯見其輕忽酒後駕車所可能造
    成之潛在性危險，法治觀念薄弱，應予非難，衡以其犯後始
    終坦承犯行，態度尚可，暨考量其本案犯罪之動機、所駕駛
    之車種為自用小客車、為警測得之吐氣所含酒精濃度為每公
    升0.26毫克、幸未肇事而造成實害之犯罪情節，及其自陳高
    中肄業之教育智識程度、目前從事駕駛堆高機之工作、月收
    入不固定、未婚、尚需扶養母親之家庭生活經濟狀況（見本
    院111 年度審交易字第616 號卷111 年9 月14日審判筆錄第
    4 頁）等一切情狀，量處如主文所示之刑，並諭知有期徒刑
    易科罰金及罰金易服勞役之折算標準。
據上論斷，應依刑事訴訟法第452 條、第273 條之1 第1 項、第
299 條第1 項前段、第310 條之2 、第454 條第2 項（依刑事裁
判精簡原則，僅記載程序法條），判決如主文。
本案經檢察官鄭潔如聲請簡易判決處刑，由檢察官余秉甄到庭執
行職務。
中　　華　　民　　國　　111 　年　　10 　 月　　12　　日
                  刑事第十庭法  官  陳秀慧
以上正本證明與原本無異。　　　　　　　　　
如不服本判決應於收受送達後20日內向本院提出上訴書狀，並應
敘述具體理由。其未敘述上訴理由者，應於上訴期間屆滿後20日
內向本院補提理由書（均須按他造當事人之人數附繕本）「切勿
逕送上級法院」。因疫情而遲誤不變期間，得向法院聲請回復原
狀。
                            書記官  陳建宏 
中　　華　　民　　國　　111 　年　　10 　 月　　12　　日
附錄本案論罪科刑法條全文：
中華民國刑法第185 條之3
駕駛動力交通工具而有下列情形之一者，處3 年以下有期徒刑，
得併科30萬元以下罰金：
一、吐氣所含酒精濃度達每公升零點二五毫克或血液中酒精濃度
    達百分之零點零五以上。
二、有前款以外之其他情事足認服用酒類或其他相類之物，致不
    能安全駕駛。
三、服用毒品、麻醉藥品或其他相類之物，致不能安全駕駛。
因而致人於死者，處3 年以上10年以下有期徒刑，得併科2 百萬
元以下罰金；致重傷者，處1 年以上7 年以下有期徒刑，得併科
1 百萬元以下罰金。
曾犯本條或陸海空軍刑法第54條之罪，經有罪判決確定或經緩起
訴處分確定，於10年內再犯第1 項之罪因而致人於死者，處無期
徒刑或5 年以上有期徒刑，得併科3 百萬元以下罰金；致重傷者
，處3 年以上10年以下有期徒刑，得併科2 百萬元以下罰金。

【附件】
臺灣士林地方檢察署檢察官聲請簡易判決處刑書　
                                     111年度偵字第8474號
　　被　　　告　簡宏龍　男　47歲（民國00年0月00日生）
　　　　　　　　　　　　住○○市○○區○○○路0段00巷00
　　　　　　　　　　　　弄0號2樓
　　　　　　　　　　　　居新北市○○區○○○路000號6樓
　　　　　　　　　　　　國民身分證統一編號：Z000000000號
上列被告因公共危險罪案件，業經偵查終結，認為宜聲請以簡易
判決處刑，茲將犯罪事實及證據並所犯法條分敘如下：
　　　　犯罪事實
一、簡宏龍於民國111 年4 月6 日19時許，在位於新北市○○區○○
    ○路000 號6 樓住處飲用藥酒後，已達不能安全駕駛之程度
    ，仍基於酒後駕車之犯意，於翌（7）日5 時許，駕駛車牌
    號碼00-0000 號自小客車外出，嗣於同日6 時4 分許，駕車
    行經新北市○○區○○街000 號前時，為警臨檢盤查，經警測得
    飲酒後呼氣之酒精濃度達每公升0.26毫克，而查悉上情。
二、案經新北市政府警察局汐止分局報告偵辦。
　　　　證據並所犯法條
一、前揭犯罪事實，業據被告簡宏龍於警詢及偵查中均坦承不諱
    ，復有道路交通事故當事人酒精測定紀錄表及新北市政府警
    察局舉發違反道路交通管理事件通知單各1 紙在卷可憑，足
    認被告之自白與事實相符，其罪嫌洵堪認定。
二、核被告所為，係犯刑法第185 條之3 第1 項第1 款之酒後駕
    駛動力交通工具之公共危險罪嫌。
三、依刑事訴訟法第451 條第1 項聲請逕以簡易判決處刑。
　　此　　致
臺灣士林地方法院
中　　華　　民　　國　 111　　年　　4 　　月　　24　　日
                              檢 察 官    鄭潔如    
本件正本證明與原本無異                            
中　　華　  民　  國   111    年    5     月　  13 　 日
                              書 記 官    徐翰霄
附錄本案所犯法條全文
中華民國刑法第185 條之3 
駕駛動力交通工具而有下列情形之一者，處三年以下有期徒刑，
得併科三十萬元以下罰金：
一、吐氣所含酒精濃度達每公升零點二五毫克或血液中酒精濃度
    達百分之零點零五以上。
二、有前款以外之其他情事足認服用酒類或其他相類之物，致不
    能安全駕駛。
三、服用毒品、麻醉藥品或其他相類之物，致不能安全駕駛。
因而致人於死者，處三年以上十年以下有期徒刑，得併科二百萬
元以下罰金；致重傷者，處一年以上七年以下有期徒刑，得併科
一百萬元以下罰金。
曾犯本條或陸海空軍刑法第五十四條之罪，經有罪判決確定或經
緩起訴處分確定，於十年內再犯第一項之罪因而致人於死者，處
無期徒刑或五年以上有期徒刑，得併科三百萬元以下罰金；致重
傷者，處三年以上十年以下有期徒刑，得併科二百萬元以下罰金
。